【裁判字號】    99,訴,3071
【裁判日期】    991126
【裁判案由】    竊盜等
【裁判全文】
臺灣板橋地方法院刑事判決              99年度訴字第3071號
公  訴  人  臺灣板橋地方法院檢察署檢察官
被      告  陳永昌
選任辯護人  張質平律師
被      告  吳翠玉
上列被告因竊盜等案件，經檢察官提起公訴（99年度偵字第1977
4 號、第21192 號、第24947 號），經本院合議庭裁定改行簡式
審判程序，判決如下：
    主  文
陳永昌犯收受贓物罪，處有期徒刑肆月。又共同犯如附表編號一
至二十所示之攜帶兇器竊盜罪，共貳拾罪，均處如附表編號一至
二十所示之主刑及從刑。又犯非法寄藏子彈罪，處有期徒刑肆月
，併科罰金新臺幣伍仟元，罰金如易服勞役，以新臺幣壹仟元折
算壹日；扣案由金屬彈殼組合直徑八點八正負零點五釐米金屬彈
頭而成具有殺傷力之非制式子彈壹顆，沒收之。又犯損壞公務員
職務上掌管之物品罪，處有期徒刑柒月。應執行有期徒刑伍年貳
月，併科罰金新臺幣伍仟元，罰金如易服勞役，以新臺幣壹仟元
折算壹日。扣案之剪刀貳支、螺絲起子貳支、車窗擊破器壹支、
由金屬彈殼組合直徑八點八正負零點五釐米金屬彈頭而成具有殺
傷力之非制式子彈壹顆，均沒收。
吳翠玉共同犯如附表編號一至二十所示之攜帶兇器竊盜罪，共貳
拾罪，均處如附表編號一至二十所示之主刑及從刑。應執行有期
徒刑壹年陸月，如易科罰金，以新臺幣壹仟元折算壹日。扣案之
剪刀貳支、螺絲起子貳支、車窗擊破器壹支，均沒收。
    事  實
一、陳永昌明知姓名、年籍不詳，綽號「阿賢」之成年男子所交
    付之車牌號碼ES-8650 號自用小客車（引擎號碼：A4V36438
    號）係來路不明之贓物（該車係林宏杰所有，於民國99年6
    月5 日下午4 時許，在臺北縣蘆洲巿民族路422 巷大排水溝
    路旁遭竊），竟基於收受贓物之犯意，於99年6 月間某日，
    在臺北縣五股鄉觀音鄉附近某處，收受上開自小客車，旋改
    掛友人葉文光名下之車牌號碼9415-VJ 號車牌2 面於上開車
    輛上，以避免為警查獲。
二、陳永昌、吳翠玉係男女朋友，陳永昌與吳翠玉2 人共同基於
    意圖為自己不法所有之犯意聯絡，分別於附表編號1 至20所
    示之時間，由陳永昌駕駛上開懸掛9415-VJ 號車牌之自用小
    客車（引擎號碼：A4V36438號）搭載吳翠玉，前往附表編號
    1 至20所示之地點，分由吳翠玉負責把風，陳永昌則持所有
    客觀上足以對人之生命、身體、安全構成威脅，具有危險性
    可足供為兇器使用之剪刀、螺絲起子等工具，分別以附表所
    示之犯罪手法，竊取如附表所示編號1 至20被害人之財物，
    得手後將竊得之財物，載往臺北巿內湖區○○○○道附近，
    賣予姓名、年籍不詳，綽號「小陳」之成年男子，得款後平
    分花用。
三、陳永昌明知子彈係管制品，非經中央主管機關許可，不得持
    有，竟於98年間某日，在臺北縣五股鄉某處，收受由姓名、
    年籍不詳，綽號「阿水」之成年男子所交付保管具有殺傷力
    之子彈3 顆（其中1 顆係口徑9mm 制式子彈；另2 顆則係由
    金屬彈殼組合直徑8.8 ±0.5mm 金屬彈頭而成之非制式子彈
    ），而無故寄藏而持有之。
四、嗣於99年7 月13日下午6 時30分許，陳永昌駕駛上開懸掛94
    15-VJ 號車牌之自用小客車（引擎號碼：A4V36438號）之贓
    車，搭載吳翠玉前往桃園縣龜山鄉○○○路「長庚兒童醫院
    停車場」欲進行竊取物品，為尾隨之查緝員警見狀，遂駕駛
    車牌號碼2D-0565 、5A-0488 號警用偵防車予以包抄攔查，
    詎陳永昌因另案通緝、駕駛贓車且車上藏有毒品，為免遭查
    獲，竟基於對公務員依法執行職務時施強暴、損壞公務員職
    務上掌管之物品及毀損之犯意，衝撞上開依法執行職務之員
    警駕駛之車牌號碼5A-0488 號偵防車，而施以強暴，並衝撞
    民眾范姜群福所駕駛之車牌號碼DQ-0853 號自用小客車，致
    上開車牌號碼5A-0488 號偵防車保險桿脫落、引擎室部分毀
    損等多處受有損壞、范姜群福所駕駛之上開車輛則右後保險
    桿損壞而足以生損害於范姜群福，旋為員警持槍喝阻並朝陳
    永昌駕駛之贓車左後輪射擊2 槍，陳永昌隨即下車逃逸，為
    員警趨前追逐後予以制伏並當場逮捕，而於上開贓車內扣得
    上揭陳永昌所有用以竊取如附表所示編號1 至20被害人之財
    物使用之剪刀2 支、螺絲起子2 支、車窗擊破器1 支、黃金
    正失竊之車牌號碼4787-HZ （起訴書誤載4784-HZ 號，應予
    更正）號自小客車停車繳費單1 張、中興保全設定卡（保全
    編號857697號）1 副、先鋒牌汽車音響（流水號TWK098375E
    S ）1 臺；以及JVC 汽車音響、AUTONET 汽車音響1 臺、先
    鋒牌汽車音響（無面版）1 臺、Pioneer 汽車音響面版3 個
    、SONY汽車音響換片箱1 臺、汽車測速器1 個；NOKIA 行動
    電話（門號0000000000號）ZIKOM 行動電話（門號00000000
    00號）、Sony Ericsson 行動電話（門號0000000000號）、
    Anycall 行動電話（門號0000000000號）各1 支；自小客車
    （原車號ES-8650 號、車身號碼4FU-0361號、引擊號碼A4V3
    6438號）1 部及車牌號碼9415-VJ 號車牌2 面等物。復於同
    日下午9 時10分許，經警帶同陳永昌、吳翠玉前往渠等位於
    桃園縣中壢市○○○路302 號4 樓租屋處，扣得上開具殺傷
    力之子彈3 顆、汽車音響主機2 臺、范文裕所失竊之GARMIN
    衛星導航1 臺、葉文光之身分證、全民健康保險卡各1 張等
    物，始循線查獲上情。
五、案經林宏杰、范文裕、劉鐵隆、陳敏雄、陳美惠、林敬桓、
    溫明君、盧永財、簡鉅洲、黃金正、林伊君、范姜群福訴由
    臺北巿政府警察局士林分局及內政部警政署航空警察局移請
    臺灣板橋地方法院檢察署檢察官偵查起訴。
    理  由
一、本件被告陳永昌、吳翠玉所犯均係死刑、無期徒刑、最輕本
    刑為三年以上有期徒刑以外之罪，其於準備程序中就被訴事
    實均為有罪之陳述，經本院告知簡式審判程序之旨，並聽取
    公訴人、被告之意見後，經本院合議庭依刑事訴訟法第273
    條之1 第1 項規定裁定由受命法官獨任進行簡式審判程序，
    合先敘明。
二、認定犯罪事實所憑證據及理由
（一）上開被告陳永昌收受贓物犯行部分，業據被告陳永昌於本
      院準備程序及審理中均坦認不諱（見本院99年10月13日訊
      問筆錄第2-3 頁、99年10月26日準備程序筆錄第4 頁、簡
      式審判筆錄第2 、20頁），核與被告陳永昌於警詢、偵查
      中供述之情節大致相合【見99年度偵字第19774 號卷（下
      稱19774 號偵卷）第31、251 、279 頁；99年度偵字第24
      947 號卷（下稱24947 號偵卷）第6 頁】。復有證人即告
      訴人林宏杰就車牌號碼ES-8650 號自用小客車失竊情形證
      述明確（見19774 號偵卷第67-68 頁）。另有告訴人林宏
      杰所立贓物認領保管單、車號ES-8650 號臺北縣政府警察
      局車輛協尋電腦輸入單各1 紙在卷可按（見19774 號偵卷
      第69、70頁）。又原車牌號碼ES-8650 號自用小客車（引
      擎號碼：A4V36438號）於99年7 月13日在桃園縣龜山鄉○
      ○○路「長庚兒童醫院停車場」在被告陳永昌等之持有下
      為警查扣一節，亦有搜索扣押筆錄、扣押物品目錄表各1
      紙在卷可按（見19774 號偵卷第10-12 、13-14 頁）。綜
      上，足認被告陳永昌就上開收受車牌號碼ES-8650 號自用
      小客車贓物犯行之自白應與事實相符，而值採信。
（二）上開被告陳永昌、吳翠玉如附表所示20次共同攜帶兇器竊
      盜犯行，業據被告陳永昌、吳翠玉於本院準備程序及審理
      中均坦認不諱（見本院99年10月13日訊問筆錄第2-3 頁、
      99年10月26日準備程序筆錄第4 頁、簡式審判筆錄第2 、
      20頁），核與渠等於警詢、偵查中供述之情節大致相合【
      見19774 號偵卷第30-42 、251-252 、257 、278 、56-6
      2 、256 頁；99年度偵字第21192 號卷（下稱21192 號偵
      卷）第3-4 頁；24947 號偵卷）第4-5 頁】。又如附表編
      號1 至20號所示被害人或告訴人就所示汽車後視鏡或汽車
      內財物遭竊之情形，業經證人王慧雅（即被害人李美娜之
      員工）、告訴人范文裕、被害人戴逸欣、李玫、王詩惠、
      告訴人劉鐵隆、陳敏雄、陳美惠、林敬桓、被害人簡建興
      、陳和祿、告訴人溫明君、盧永財、陳知緒、被害人沙
      康、告訴人簡鉅洲、黃金正、林伊君、被害人莊成銓、郭
      國欽分別於警詢中證述明確（見19774 號偵卷第112-113
      、186-188 頁；24947 號偵卷第14-16 頁；19774 號偵卷
      第76頁；24947 號偵卷第17頁；19774 號偵卷第80-81 、
      172-173 、181-183 、73-75 、78-79 ；24947 號偵卷第
      11-13 、8-10頁；19774 號偵卷第92-94 、86-88 、134-
      135 、124-126 ；21192 號偵卷第7 頁；19774 號偵卷第
      103-105 、98-99 、148-149 、159-161 頁）。並有如附
      表相關證據資料欄所示各項證據在卷可按，足認被告陳永
      昌、吳翠玉就上開共同竊盜犯行所為之自白，應與事實相
      符，堪以採信。
（三）上開被告陳永昌未經許可寄藏具有殺傷力子彈3 顆犯行，
      業據被告陳永昌於本院準備程序及審理中均坦認不諱（見
      本院99年10月13日訊問筆錄第2-3 頁、99年10月26日準備
      程序筆錄第4 頁、簡式審判筆錄第2 、20頁），核與其於
      偵查中供述之情節大致相合（見19774 號偵卷第251 、27
      8-279 頁）。而扣案之3 顆子彈係由被告陳永昌位在桃園
      縣中壢市○○○路302 號住處查扣等情，亦有卷附自願受
      搜索同意書、搜索扣押筆錄、扣押物品目錄表各1 件（見
      19774 號偵卷第16、17-19 、20頁）。另該扣案之3 顆子
      彈其中1 顆，認係口徑9mm 制式子彈，經試射，可擊發，
      認具殺傷力；2 顆，認均係非制式子彈，由金屬彈殼組合
      直徑8.8 ±0.5mm 金屬彈頭而成，採樣1 顆試射，可擊發
      ，認具殺傷力一節，亦有內政部警政署刑事警察局99 年7
      月30日刑鑑字第0990098044號鑑定書1 件，在卷可按（見
      19774 號偵卷第274-275 頁），已足以推認該扣案之3 顆
      子彈均具有殺傷力。綜上，足認被告陳永昌就上開未經許
      可寄藏具殺傷力子彈3 顆犯行之自白應與事實相符，而值
      採信。
（四）上開被告陳永昌駕車衝撞偵防車及告訴人范姜群福所駕駛
      車輛之犯行，業據被告陳永昌於本院準備程序及審理中均
      坦認不諱（見本院99年10月13日訊問筆錄第2-3 頁、99年
      10月26日準備程序筆錄第4 頁、簡式審判筆錄第2 、20頁
      ），就其因駕駛贓車、遭通緝、身上持有毒品而駕車衝撞
      偵防車等車輛之犯行，亦經其於警詢、偵查中供述明確，
      前後大致相符（見19774 號偵卷第30-31 、252-253 、28
      0 頁），且就被告上揭為警查獲過程，亦有警員陳潮見職
      務報告1 件在卷可按（見19774 號偵卷第9 頁），可見被
      告陳永昌應係知悉駕車包抄之人為員警，欲對其進行查緝
      ，方駕車衝撞上揭偵防車等車輛，且其主觀上亦應知悉該
      等偵防車為公務員職務上所掌管之物品等情應可認定。再
      者，上揭被告陳永昌駕車撞擊告訴人范姜群福所駕駛車牌
      號碼：DQ-0853 號自用小客車右後方保險桿造成保險桿毀
      損等情，亦經告訴人范姜群福於警詢中證述明確（見1977
      4 號偵卷第191-193 頁），復有現場查獲照片8 張在卷可
      按（見19774 號偵卷第225-228 頁）。
（五）綜上所述，本案事證明確，被告2人上揭犯行均堪認定。
三、論罪科刑
（一）按刑法第321 條第1 項第3 款之攜帶兇器竊盜罪，係以行
      為人攜帶兇器竊盜為其加重條件，此所謂兇器，其種類並
      無限制，凡客觀上足對人之生命、身體、安全構成威脅，
      具有危險性之兇器均屬之，且祇須行竊時攜帶此種具有危
      險性之兇器為已足，並不以攜帶之初有行兇之意圖為必要
      （最高法院著有79年臺上字第5253號判例意旨參照）。查
      本件被告陳永昌持以行竊所用之剪刀2 支、螺絲起子2 支
      、車窗擊破器1 支，均有一定之堅硬度，在客觀上均足以
      危害他人生命、身體之安全，依上開判例意旨說明，該等
      物品顯具有客觀危險性，自均屬兇器無訛。次按刑法第13
      5 條第1 項之罪，以對於公務員依法執行職務時施強暴脅
      迫為要件。此之所謂施強暴，不以對於公務員之身體直接
      實施暴力為限，凡以公務員為目標，而對物或對他人施暴
      力，其結果影響及於公務員之執行職務者，亦屬之（最高
      法院84年度臺非字第333 號判決意旨參照）。是核被告陳
      永昌所為上開事實欄一所示犯行，係犯刑法第349 條第1
      項之收受贓物罪；上開事實欄二附表編號1 至20所示之犯
      行，均係犯刑法第321 第1 項第3 款之攜帶兇器竊盜罪；
      上開事實欄三所示犯行，係犯槍砲彈藥刀械管制條例第12
      條第4 項之未經許可寄藏子彈罪（起訴書誤載為未經許可
      持有子彈罪，應予更正）；上開事實欄四所示犯行，係犯
      刑法第135 條第1 項之對公務員依法執行職務時施強暴罪
      、同法第138 條之損壞公務員職務上掌管之物品罪及同法
      第354 條之毀損罪。核被告吳翠玉所為如上開事實欄二附
      表編號1 至20所示之犯行，均係犯刑法第321 條第1 項第
      3 款之攜帶兇器竊盜罪。
（二）被告陳永昌與被告吳翠玉就上開事實欄二附表編號1 至20
      所示之20次攜帶兇器竊盜犯行，均具有犯意聯絡及行為分
      擔，皆為共同正犯。
（三）又被告陳永昌所為上開事實欄四之犯行，以一駕車衝撞警
      方偵防車及自用小客車之行為同時觸犯妨害公務、損壞公
      務員職務上掌管物品及毀損等3 罪，係同時侵害公務用品
      財產法益及國家公務權力作用與私人財產法益等3 法益，
      為想像競合犯，應依刑法第55條規定，從一重之損壞公務
      員職務上掌管之物品罪處斷。
（四）被告陳永昌所犯上開收受贓物、20次攜帶兇器竊盜、未經
      許可寄藏子彈、損壞公務員職務上掌管物品犯行間；以及
      被告吳翠玉所犯上開20次攜帶兇器竊盜犯行間，犯意各別
      ，行為互殊，均應予以分論併罰。
（五）爰審酌被告2 人正值壯年，竟不思循正當途徑取得財物，
      僅因吸毒缺錢花用，而共同為上揭竊盜犯行；被告陳永昌
      並收受他人失竊之車輛換掛所持有車牌，並駕駛該車以竊
      取他人財物躲避警方查緝，危害社會治安及被害人之財產
      權益，並同時考量所竊得之財物價值；又以被告陳永昌非
      法持有本案子彈之數量非鉅及持有時間尚短，且至查獲為
      止無證據證明其有持以犯罪情形，惟其持有具殺傷力子彈
      對於社會治安仍有其潛在危險性，應予非難；另被告陳永
      昌因駕駛贓車、遭通緝、身上持有毒品，而加諸暴力衝撞
      警方所開偵防車及無辜民眾所駕駛車輛，致生警方及無辜
      民眾車輛受損，嚴重影響公權力之執行及社會秩序，兼衡
      被告2 人之素行、犯罪之動機、手段、智識程度以及被告
      2 人為男女朋友，且已有一子，且犯後均坦承犯行，已有
      悔悟，被告吳翠玉僅於竊案現場把風，未實際持兇器竊盜
      犯行之情節，而公訴人當庭分別求處被告陳永昌有期徒刑
      7 年、被告吳翠玉有期徒刑2 年6 月尚嫌過重等一切情狀
      ，分別量處如主文所示之刑；就被告吳翠玉所為如事實欄
      二附表編號1 至20竊盜犯行部分，均同時諭知易科罰金折
      算標準；被告陳永昌經宣告併科罰金部分，並宣告易服勞
      役之折算標準。並均定其應執行之刑；被告吳翠玉部分並
      同時諭知易科罰金之折算標準，以示懲儆。
（六）扣案被告陳永昌所有之剪刀2 支、螺絲起子2 支、車窗擊
      破器1 支，係供被告陳永昌、吳翠玉共犯如事實欄二編號
      1 至20之竊盜犯行所用之物，業經被告陳永昌於警詢、偵
      查中供述明確（19774 號偵卷第33、251 、280 頁），均
      應依刑法第38條第1 項第2 款規定沒收之。另扣案之口徑
      9mm 制式子彈1 顆，經試射後可擊發，另由金屬彈殼組合
      直徑8.8 ±0.5mm 金屬彈頭而成非制式子彈2 顆，經採樣
      1 顆試射後可擊發，均確認具有殺傷力，有99年7 月30日
      內政部警政署刑事警察局刑鑑字第0990098044號鑑定書1
      紙（19774 號偵卷第316 頁）附卷可參，足證餘未經試射
      擊發之非制式子彈1 顆，係屬槍砲彈藥刀械管制條例第4
      條第1 項第2 款所列未經許可不得持有之違禁物，不問屬
      於被告與否，均應依刑法第38條第1 項第1 款規定沒收之
      。至上揭經試射完畢後之子彈2 顆，因已不具殺傷力而非
      違禁物，亦無再予沒收之必要。另起訴書犯罪事實欄所載
      其餘扣案物，無非係被告所竊得來之贓物，或無法證明供
      作本案被告犯行之用，或非被告所有之物，爰均不對之諭
      知沒收，附此敘明。
據上論斷，應依刑事訴訟法第273 條之1 第1 項、第299 條第1
項前段，槍砲彈藥刀械管制條例第12條第4 項，刑法第11條前段
、第28條、第135 條第1 項、第138 條、第321 條第1 項第3 款
、第349 條第1 項、第354 條、第55條、第41條第1 項前段、第
8 項、第42條第3 項、第51條第5 款，刑法施行法第1 條之1 ，
判決如主文。
本案經檢察官陳映蓁到庭執行職務。
中    華    民    國    99    年    11    月    26    日
                  刑事第二十一庭  法  官  方鴻愷
以上正本證明與原本無異。
如不服本判決，應於判決送達後10日內向本院提出上訴狀，並應
敘述上訴理由; 其未敘述上訴理由者，應於上訴期間屆滿後20日
內向本院補提理由書（均需按他造當事人之人數附繕本，切勿逕
送上級法院）。告訴人或被害人如對於本判決不服者，應具備理
由請求檢察官上訴，其上訴期間之計算係以檢察官收受判決正本
之日期為準。
                                  書記官  江怡萱
中    華    民    國    99    年    11    月    29    日
附錄本判決論罪科刑法條全文：
中華民國刑法第349條
收受贓物者，處3 年以下有期徒刑、拘役或5 百元以下罰金。
搬運、寄藏、故買贓物或為牙保者，處5 年以下有期徒刑、拘役
或科或併科1 千元以下罰金。
因贓物變得之財物，以贓物論。
中華民國刑法第321條
犯竊盜罪而有左列情形之一者，處6 月以上、5 年以下有期徒刑
：
一  於夜間侵入住宅或有人居住之建築物、船艦或隱匿其內而犯
    之者。
二  毀越門扇、牆垣或其他安全設備而犯之者。
三  攜帶兇器而犯之者。
四  結夥三人以上而犯之者。
五  乘火災、水災或其他災害之際而犯之者。
六  在車站或埠頭而犯之者。
前項之未遂犯罰之。
槍砲彈藥刀械管制條例第12條第4 項
未經許可，持有、寄藏或意圖販賣而陳列子彈者，處5 年以下有
期徒刑，併科新台幣300 萬元以下罰金。
中華民國刑法第135條
對於公務員依法執行職務時，施強暴脅迫者，處3 年以下有期徒
刑、拘役或3 百元以下罰金。
意圖使公務員執行一定之職務或妨害其依法執行一定之職務或使
公務員辭職，而施強暴脅迫者，亦同。
犯前2 項之罪，因而致公務員於死者，處無期徒刑或7 年以上有
期徒刑；致重傷者，處3 年以上、10年以下有期徒刑。
中華民國刑法第138條
毀棄、損壞或隱匿公務員職務上掌管或委託第三人掌管之文書、
圖畫、物品，或致令不堪用者，處5 年以下有期徒刑。
中華民國刑法第354條
毀棄、損壞前2 條以外之他人之物或致令不堪用，足以生損害於
公眾或他人者，處2 年以下有期徒刑、拘役或5 百元以下罰金。
附表：
┌─┬────┬──────┬─────────┬─────┬──────────┬─────────┐
│編│犯罪時間│  犯罪地點  │     犯罪手法     │被害人或告│    相關證據資料    │   主        文   │
│號│        │            │                  │訴人      │     （書證）       │                  │
│  │        │            │                  │          │                    │                  │
├─┼────┼──────┼─────────┼─────┼──────────┼─────────┤
│1 │99年6月7│臺北巿士林區│陳永昌持剪刀等工具│李美娜    │臺北市政府警察局士林│陳永昌共同犯攜帶兇│
│  │日下午7 │文林路663號 │，撬開車牌號碼0029│          │分局蘭雅派出所受理各│器竊盜罪，處有期徒│
│  │時至同日│對面        │-QZ 號自用小客車後│          │類案件紀錄表、受理刑│刑柒月。扣案之剪刀│
│  │下午9 時│            │視鏡2 片而竊取得手│          │事案件報案三聯單、委│貳支、螺絲起子貳支│
│  │之間    │            │；吳翠玉則在旁把風│          │託書、刑案紀錄表、員│、車窗擊破器壹支，│
│  │        │            │。                │          │警工作登記簿、車號00│均沒收。          │
│  │        │            │                  │          │29-QZ 行照及保險證明│吳翠玉共同犯攜帶兇│
│  │        │            │                  │          │影本（見19774 號偵卷│器竊盜罪，處有期徒│
│  │        │            │                  │          │第114-117 、120-122 │刑陸月，如易科罰金│
│  │        │            │                  │          │頁）。              │，以新臺幣壹仟元折│
│  │        │            │                  │          │                    │算壹日。扣案之剪刀│
│  │        │            │                  │          │                    │貳支、螺絲起子貳支│
│  │        │            │                  │          │                    │、車窗擊破器壹支，│
│  │        │            │                  │          │                    │均沒收。          │
├─┼────┼──────┼─────────┼─────┼──────────┼─────────┤
│2 │99年6月2│臺北縣五股鄉│陳永昌持螺絲起子等│范文裕    │臺北市政府警察局物品│陳永昌共同犯攜帶兇│
│  │3 日下午│五工六路62號│工具，擊破車牌號碼│          │發還領據（見19774 號│器竊盜罪，處有期徒│
│  │5 時20分│            │DL-1366 號自用小客│          │偵卷第189 頁）。    │刑柒月。扣案之剪刀│
│  │前某時  │            │車車窗（毀損部分，│          │                    │貳支、螺絲起子貳支│
│  │        │            │未據告訴），進入車│          │                    │、車窗擊破器壹支，│
│  │        │            │內竊取車內衛星導航│          │                    │均沒收。          │
│  │        │            │1 臺（廠牌GARMIN、│          │                    │吳翠玉共同犯攜帶兇│
│  │        │            │序號17A516585 ）、│          │                    │器竊盜罪，處有期徒│
│  │        │            │音響主機1 臺得手；│          │                    │刑陸月，如易科罰金│
│  │        │            │吳翠玉則在旁把風。│          │                    │，以新臺幣壹仟元折│
│  │        │            │                  │          │                    │算壹日。扣案之剪刀│
│  │        │            │                  │          │                    │貳支、螺絲起子貳支│
│  │        │            │                  │          │                    │、車窗擊破器壹支，│
│  │        │            │                  │          │                    │均沒收。          │
├─┼────┼──────┼─────────┼─────┼──────────┼─────────┤
│3 │99年7月1│桃園機場第二│陳永昌持剪刀等工具│戴逸欣    │車號6967-VC 行照及保│陳永昌共同犯攜帶兇│
│  │日下午5 │航廈西側停車│，撬開車牌號碼6967│          │險證明影本、車號6967│器竊盜罪，處有期徒│
│  │時許至同│場B1層S0887 │-VC 號自用小客車後│          │-VC 99年7月18日7時30│刑柒月。扣案之剪刀│
│  │年月18日│號車位內    │視鏡2 片而竊取得手│          │分現場拍攝照片3 張（│貳支、螺絲起子貳支│
│  │上午6 時│            │；吳翠玉則在旁把風│          │見24947 號偵卷第22、│、車窗擊破器壹支，│
│  │30分之間│            │。                │          │28-29 頁）。        │均沒收。          │
│  │        │            │                  │          │                    │吳翠玉共同犯攜帶兇│
│  │        │            │                  │          │                    │器竊盜罪，處有期徒│
│  │        │            │                  │          │                    │刑陸月，如易科罰金│
│  │        │            │                  │          │                    │，以新臺幣壹仟元折│
│  │        │            │                  │          │                    │算壹日。扣案之剪刀│
│  │        │            │                  │          │                    │貳支、螺絲起子貳支│
│  │        │            │                  │          │                    │、車窗擊破器壹支，│
│  │        │            │                  │          │                    │均沒收。          │
├─┼────┼──────┼─────────┼─────┼──────────┼─────────┤
│4 │99年7月4│臺北巿士林區│陳永昌持剪刀等工具│李玫      │                    │陳永昌共同犯攜帶兇│
│  │日某時至│天母西路1號 │，撬開車牌號碼2536│          │                    │器竊盜罪，處有期徒│
│  │同年月7 │地下停車場B2│-TT 、3236-KK 號自│          │                    │刑柒月。扣案之剪刀│
│  │日上午6 │層          │用小客車後視鏡各2 │          │                    │貳支、螺絲起子貳支│
│  │時45分之│            │片而竊取得手；吳翠│          │                    │、車窗擊破器壹支，│
│  │間      │            │玉則在旁把。      │          │                    │均沒收。          │
│  │        │            │                  │          │                    │吳翠玉共同犯攜帶兇│
│  │        │            │                  │          │                    │器竊盜罪，處有期徒│
│  │        │            │                  │          │                    │刑陸月，如易科罰金│
│  │        │            │                  │          │                    │，以新臺幣壹仟元折│
│  │        │            │                  │          │                    │算壹日。扣案之剪刀│
│  │        │            │                  │          │                    │貳支、螺絲起子貳支│
│  │        │            │                  │          │                    │、車窗擊破器壹支，│
│  │        │            │                  │          │                    │均沒收。          │
├─┼────┼──────┼─────────┼─────┼──────────┼─────────┤
│5 │99年7月6│桃園機場第二│陳永昌持剪刀等工具│王詩惠    │車號3D-6999 車輛詳細│陳永昌共同犯攜帶兇│
│  │日上午9 │航廈西側停車│，撬開車牌號碼3D-6│          │資料報表、車號3D-699│器竊盜罪，處有期徒│
│  │時至同年│場B2層N0626 │999 號自用小客車後│          │9 現場拍攝照片2 張（│刑柒月。扣案之剪刀│
│  │月16日某│號車位內    │視鏡2 片而竊取得手│          │見24947 號偵卷第23、│貳支、螺絲起子貳支│
│  │時之間  │            │；吳翠玉則在旁把風│          │30頁）。            │、車窗擊破器壹支，│
│  │        │            │。                │          │                    │均沒收。          │
│  │        │            │                  │          │                    │吳翠玉共同犯攜帶兇│
│  │        │            │                  │          │                    │器竊盜罪，處有期徒│
│  │        │            │                  │          │                    │刑陸月，如易科罰金│
│  │        │            │                  │          │                    │，以新臺幣壹仟元折│
│  │        │            │                  │          │                    │算壹日。扣案之剪刀│
│  │        │            │                  │          │                    │貳支、螺絲起子貳支│
│  │        │            │                  │          │                    │、車窗擊破器壹支，│
│  │        │            │                  │          │                    │均沒收。          │
├─┼────┼──────┼─────────┼─────┼──────────┼─────────┤
│6 │99年7月6│臺北巿士林區│陳永昌持剪刀等工具│劉鐵隆    │99年7 月7 日被告2 人│陳永昌共同犯攜帶兇│
│  │日下午4 │天母西路1號 │，撬開車牌號碼6189│          │駕駛車號ES-8650 號贓│器竊盜罪，處有期徒│
│  │時42分至│地下停車場B1│-YX 號自用小客車後│          │車進入臺北市士林區天│刑柒月。扣案之剪刀│
│  │同年7 日│層（起訴書附│視鏡2 片而竊取得手│          │母西路1 號地下停車場│貳支、螺絲起子貳支│
│  │上午8 時│表誤載「同上│；吳翠玉則在旁把風│          │及進入電梯之攝影翻拍│、車窗擊破器壹支，│
│  │26分之間│」，應予更正│。                │          │照片11張（起訴書誤載│均沒收。          │
│  │        │）          │                  │          │24 張 ，應予更正）（│吳翠玉共同犯攜帶兇│
│  │        │            │                  │          │見19 774號偵卷第    │器竊盜罪，處有期徒│
│  │        │            │                  │          │82-85 頁）。        │刑陸月，如易科罰金│
│  │        │            │                  │          │                    │，以新臺幣壹仟元折│
│  │        │            │                  │          │                    │算壹日。扣案之剪刀│
│  │        │            │                  │          │                    │貳支、螺絲起子貳支│
│  │        │            │                  │          │                    │、車窗擊破器壹支，│
│  │        │            │                  │          │                    │均沒收。          │
├─┼────┼──────┼─────────┼─────┼──────────┼─────────┤
│7 │99年7月6│臺北巿北投區│陳永昌持剪刀等工具│陳敏雄    │臺北市政府警察局北投│陳永昌共同犯攜帶兇│
│  │日下午7 │石牌路2 段20│，撬開車牌號碼7392│          │分局永明派出所陳報單│器竊盜罪，處有期徒│
│  │時30分至│1 號立體停車│-RR 號自用小客車後│          │、刑案發生紀錄表、受│刑柒月。扣案之剪刀│
│  │同年月7 │場2 樓之0270│視鏡2 片而竊取得手│          │理刑事案件報案三聯單│貳支、螺絲起子貳支│
│  │日上午8 │號停車格內  │；吳翠玉則在旁把風│          │、車號7392-RR 行照影│、車窗擊破器壹支，│
│  │時30分之│            │。                │          │本、9415-VJ 車輛監視│均沒收。          │
│  │間      │            │                  │          │翻拍照片2 張、臺北市│吳翠玉共同犯攜帶兇│
│  │        │            │                  │          │政府警察局北投分局99│器竊盜罪，處有期徒│
│  │        │            │                  │          │年8 月16日北市警投分│刑陸月，如易科罰金│
│  │        │            │                  │          │刑字第09931784700 號│，以新臺幣壹仟元折│
│  │        │            │                  │          │函及其檢送內政部警政│算壹日。扣案之剪刀│
│  │        │            │                  │          │署刑事警察局99年7 月│貳支、螺絲起子貳支│
│  │        │            │                  │          │30日刑紋字第09901041│、車窗擊破器壹支，│
│  │        │            │                  │          │79號鑑定書暨刑案現場│均沒收。          │
│  │        │            │                  │          │勘察報告（見19774 號│                  │
│  │        │            │                  │          │偵卷第174-180 、292-│                  │
│  │        │            │                  │          │310 頁）。          │                  │
├─┼────┼──────┼─────────┼─────┼──────────┼─────────┤
│8 │99年7月6│臺北巿士林區│陳永昌持剪刀等工具│陳美惠    │                    │陳永昌共同犯攜帶兇│
│  │下午1 時│天母西路1 號│，撬開車牌號碼6617│          │                    │器竊盜罪，處有期徒│
│  │30分至同│地下停車場  │-EY 號自用小客車後│          │                    │刑柒月。扣案之剪刀│
│  │年月7 日│            │視鏡2 片而竊取得手│          │                    │貳支、螺絲起子貳支│
│  │上午8 時│            │；吳翠玉則在旁把風│          │                    │、車窗擊破器壹支，│
│  │30分之間│            │。                │          │                    │均沒收。          │
│  │        │            │                  │          │                    │吳翠玉共同犯攜帶兇│
│  │        │            │                  │          │                    │器竊盜罪，處有期徒│
│  │        │            │                  │          │                    │刑陸月，如易科罰金│
│  │        │            │                  │          │                    │，以新臺幣壹仟元折│
│  │        │            │                  │          │                    │算壹日。扣案之剪刀│
│  │        │            │                  │          │                    │貳支、螺絲起子貳支│
│  │        │            │                  │          │                    │、車窗擊破器壹支，│
│  │        │            │                  │          │                    │均沒收。          │
├─┼────┼──────┼─────────┼─────┼──────────┼─────────┤
│9 │99年7月6│臺北巿士林區│陳永昌持剪刀等工具│林敬桓    │                    │陳永昌共同犯攜帶兇│
│  │日下7 時│天母西路1 號│，撬開車牌號碼6D-9│          │                    │器竊盜罪，處有期徒│
│  │30分至同│地下停車場B2│236 號自用小客車後│          │                    │刑柒月。扣案之剪刀│
│  │年月7 日│層          │視鏡2 片而竊取得手│          │                    │貳支、螺絲起子貳支│
│  │上午9 時│            │；吳翠玉則在旁把風│          │                    │、車窗擊破器壹支，│
│  │50分之間│            │。                │          │                    │均沒收。          │
│  │        │            │                  │          │                    │吳翠玉共同犯攜帶兇│
│  │        │            │                  │          │                    │器竊盜罪，處有期徒│
│  │        │            │                  │          │                    │刑陸月，如易科罰金│
│  │        │            │                  │          │                    │，以新臺幣壹仟元折│
│  │        │            │                  │          │                    │算壹日。扣案之剪刀│
│  │        │            │                  │          │                    │貳支、螺絲起子貳支│
│  │        │            │                  │          │                    │、車窗擊破器壹支，│
│  │        │            │                  │          │                    │均沒收。          │
├─┼────┼──────┼─────────┼─────┼──────────┼─────────┤
│10│99年7月7│桃園機場第二│陳永昌持剪刀等工具│簡建興    │車號0089-DC 行照影本│陳永昌共同犯攜帶兇│
│  │日上午8 │航廈西側停車│，撬開車牌號碼0089│          │、車號0089-DC 於99年│器竊盜罪，處有期徒│
│  │時至同年│場B2層D02 柱│-DC 號自用小客車後│          │7 月13日下午6 時30分│刑柒月。扣案之剪刀│
│  │月11日下│旁O0664 號車│視鏡2 片而竊取得手│          │現場事後拍攝照片3 張│貳支、螺絲起子貳支│
│  │午10時30│位          │（共計損失約30,000│          │（見24947 號偵卷第21│、車窗擊破器壹支，│
│  │分之間  │            │元）；吳翠玉則在旁│          │、26-27 頁）。      │均沒收。          │
│  │        │            │把風。            │          │                    │吳翠玉共同犯攜帶兇│
│  │        │            │                  │          │                    │器竊盜罪，處有期徒│
│  │        │            │                  │          │                    │刑陸月，如易科罰金│
│  │        │            │                  │          │                    │，以新臺幣壹仟元折│
│  │        │            │                  │          │                    │算壹日。扣案之剪刀│
│  │        │            │                  │          │                    │貳支、螺絲起子貳支│
│  │        │            │                  │          │                    │、車窗擊破器壹支，│
│  │        │            │                  │          │                    │均沒收。          │
├─┼────┼──────┼─────────┼─────┼──────────┼─────────┤
│11│99年7月7│桃園機場第二│陳永昌持剪刀等工具│陳和祿    │車號2528-SS 車籍資料│陳永昌共同犯攜帶兇│
│  │日下午4 │航廈西側停車│，撬開車牌號碼2528│          │、車號2528-SS99年7月│器竊盜罪，處有期徒│
│  │時30分至│場B2層D03667│-SS 號自用小客車右│          │13日下午5 時現場拍攝│刑柒月。扣案之剪刀│
│  │同年月13│號車位      │側後視鏡1 片而竊取│          │照片4 張（見24947 號│貳支、螺絲起子貳支│
│  │日下午3 │            │得手；吳翠玉則在旁│          │偵卷第20、24-25 頁）│、車窗擊破器壹支，│
│  │時30分之│            │把風。            │          │。                  │均沒收。          │
│  │間      │            │                  │          │                    │吳翠玉共同犯攜帶兇│
│  │        │            │                  │          │                    │器竊盜罪，處有期徒│
│  │        │            │                  │          │                    │刑陸月，如易科罰金│
│  │        │            │                  │          │                    │，以新臺幣壹仟元折│
│  │        │            │                  │          │                    │算壹日。扣案之剪刀│
│  │        │            │                  │          │                    │貳支、螺絲起子貳支│
│  │        │            │                  │          │                    │、車窗擊破器壹支，│
│  │        │            │                  │          │                    │均沒收。          │
├─┼────┼──────┼─────────┼─────┼──────────┼─────────┤
│12│99年7 月│臺北巿士林區│陳永昌持剪刀等工具│溫明君    │                    │陳永昌共同犯攜帶兇│
│  │8 下午11│基河路60號2 │，撬開車牌號碼9568│          │                    │器竊盜罪，處有期徒│
│  │時15分至│樓（基河臨時│-VB 號自用小客車後│          │                    │刑柒月。扣案之剪刀│
│  │同日11時│市場停車場）│視鏡2 片而竊取得手│          │                    │貳支、螺絲起子貳支│
│  │50分之間│            │；吳翠玉則在旁把風│          │                    │、車窗擊破器壹支，│
│  │        │            │。                │          │                    │均沒收。          │
│  │        │            │                  │          │                    │吳翠玉共同犯攜帶兇│
│  │        │            │                  │          │                    │器竊盜罪，處有期徒│
│  │        │            │                  │          │                    │刑陸月，如易科罰金│
│  │        │            │                  │          │                    │，以新臺幣壹仟元折│
│  │        │            │                  │          │                    │算壹日。扣案之剪刀│
│  │        │            │                  │          │                    │貳支、螺絲起子貳支│
│  │        │            │                  │          │                    │、車窗擊破器壹支，│
│  │        │            │                  │          │                    │均沒收。          │
├─┼────┼──────┼─────────┼─────┼──────────┼─────────┤
│13│99年7月8│臺北巿士林區│陳永昌持剪刀等工具│盧永財    │99年7 月8 日臺北市士│陳永昌共同犯攜帶兇│
│  │日下午10│基河路福德宮│，撬開車牌號碼6E-6│          │林區○○路福德宮旁停│器竊盜罪，處有期徒│
│  │時36分許│旁停車場內  │758 號自用小客車後│          │車場之攝影翻拍照片6 │刑柒月。扣案之剪刀│
│  │        │            │視鏡2 片而竊取得手│          │張（見19774 號偵卷第│貳支、螺絲起子貳支│
│  │        │            │；吳翠玉則在旁把風│          │89頁）。            │、車窗擊破器壹支，│
│  │        │            │。                │          │                    │均沒收。          │
│  │        │            │                  │          │                    │吳翠玉共同犯攜帶兇│
│  │        │            │                  │          │                    │器竊盜罪，處有期徒│
│  │        │            │                  │          │                    │刑陸月，如易科罰金│
│  │        │            │                  │          │                    │，以新臺幣壹仟元折│
│  │        │            │                  │          │                    │算壹日。扣案之剪刀│
│  │        │            │                  │          │                    │貳支、螺絲起子貳支│
│  │        │            │                  │          │                    │、車窗擊破器壹支，│
│  │        │            │                  │          │                    │均沒收。          │
├─┼────┼──────┼─────────┼─────┼──────────┼─────────┤
│14│99年7 月│桃園機場第二│陳永昌持剪刀等工具│陳知緒    │航空警察局保安隊陳報│陳永昌共同犯攜帶兇│
│  │7 日下午│航廈西側停車│，撬開車牌號碼0368│          │單、陳知緒之搭機資訊│器竊盜罪，處有期徒│
│  │3 時15分│場B2層Q0838 │-UW 號自用小客車後│          │單、0368-UW 車號查詢│刑柒月。扣案之剪刀│
│  │至同年10│號車位      │視鏡2 片而竊取得手│          │汽車車籍、航空警察局│貳支、螺絲起子貳支│
│  │日中午12│            │（共計損失約30,000│          │保安隊受理各類案件紀│、車窗擊破器壹支，│
│  │時50分之│            │元）；吳翠玉則在旁│          │錄表、受理刑事案件報│均沒收。          │
│  │間      │            │把風。            │          │案三聯單、0368-UW 車│吳翠玉共同犯攜帶兇│
│  │        │            │                  │          │輛及原本停放位置照片│器竊盜罪，處有期徒│
│  │        │            │                  │          │13張、刑案紀錄查詢結│刑陸月，如易科罰金│
│  │        │            │                  │          │果（見19774 號偵卷第│，以新臺幣壹仟元折│
│  │        │            │                  │          │133 、136-145 、171 │算壹日。扣案之剪刀│
│  │        │            │                  │          │頁）。              │貳支、螺絲起子貳支│
│  │        │            │                  │          │                    │、車窗擊破器壹支，│
│  │        │            │                  │          │                    │均沒收。          │
├─┼────┼──────┼─────────┼─────┼──────────┼─────────┤
│15│99年7 月│桃園機場第二│陳永昌持剪刀等工具│沙康（起│航空警察局保安隊陳報│陳永昌共同犯攜帶兇│
│  │7 日上午│航廈西側停車│，撬開車牌號碼2798│訴書附表誤│單、車號2798-BB 行照│器竊盜罪，處有期徒│
│  │11時30分│場B1層G41柱 │-BB 號自用小客車後│載「沙晉康│影本、航空警察局保安│刑柒月。扣案之剪刀│
│  │至同年月│旁L0478號車 │視鏡2 片而竊取得手│」，應予更│隊受理各類案件紀錄表│貳支、螺絲起子貳支│
│  │10日下午│位          │；吳翠玉則在旁把風│正）      │、受理刑事案件報案三│、車窗擊破器壹支，│
│  │4 時50分│            │。                │          │聯單、刑案紀錄查詢結│均沒收。          │
│  │之間    │            │                  │          │果（見19774 號偵卷第│吳翠玉共同犯攜帶兇│
│  │        │            │                  │          │123 、128-132 頁）。│器竊盜罪，處有期徒│
│  │        │            │                  │          │                    │刑陸月，如易科罰金│
│  │        │            │                  │          │                    │，以新臺幣壹仟元折│
│  │        │            │                  │          │                    │算壹日。扣案之剪刀│
│  │        │            │                  │          │                    │貳支、螺絲起子貳支│
│  │        │            │                  │          │                    │、車窗擊破器壹支，│
│  │        │            │                  │          │                    │均沒收。          │
├─┼────┼──────┼─────────┼─────┼──────────┼─────────┤
│16│99年7 月│臺北巿士林區│陳永昌持剪刀等工具│簡鉅洲    │99年7 月10日犯嫌及停│陳永昌共同犯攜帶兇│
│  │10日下午│承德路4段175│，撬開車牌號碼6668│          │車場現場攝影翻拍照片│器竊盜罪，處有期徒│
│  │7時40 分│號B2停車場  │-PE 號自用小客車後│          │4 張、臺北市政府警察│刑柒月。扣案之剪刀│
│  │至同日下│            │視鏡2 片而竊取得手│          │局士林分局文林派出所│貳支、螺絲起子貳支│
│  │午11時37│            │；吳翠玉則在旁把風│          │受理各類案件紀錄表（│、車窗擊破器壹支，│
│  │分之間  │            │。                │          │見99年度偵字第21192 │均沒收。          │
│  │        │            │                  │          │號偵卷第8-10頁）。  │吳翠玉共同犯攜帶兇│
│  │        │            │                  │          │                    │器竊盜罪，處有期徒│
│  │        │            │                  │          │                    │刑陸月，如易科罰金│
│  │        │            │                  │          │                    │，以新臺幣壹仟元折│
│  │        │            │                  │          │                    │算壹日。扣案之剪刀│
│  │        │            │                  │          │                    │貳支、螺絲起子貳支│
│  │        │            │                  │          │                    │、車窗擊破器壹支，│
│  │        │            │                  │          │                    │均沒收。          │
├─┼────┼──────┼─────────┼─────┼──────────┼─────────┤
│17│99年7 月│桃園縣中壢巿│陳永昌持螺絲起子等│黃金正    │車號4787-HZ 行照影本│陳永昌共同犯攜帶兇│
│  │10日下午│後寮一路水利│工具，擊破車牌號碼│          │、99年6 月15日桃園縣│器竊盜罪，處有期徒│
│  │10時至同│會旁路邊    │4787- HZ號自用小客│          │政府公有路邊停車繳費│刑柒月。扣案之剪刀│
│  │年月11日│            │車車窗（毀損部分，│          │通知單影本、贓物照片│貳支、螺絲起子貳支│
│  │中午12時│            │未據告訴），進入車│          │4 張（見19774 號偵卷│、車窗擊破器壹支，│
│  │之間    │            │內竊取車內音響主機│          │第106-110 頁）。    │均沒收。          │
│  │        │            │1 臺、中興保全遙控│          │                    │吳翠玉共同犯攜帶兇│
│  │        │            │鎖（保全編號857697│          │                    │器竊盜罪，處有期徒│
│  │        │            │）、99年6 月15日停│          │                    │刑陸月，如易科罰金│
│  │        │            │車單1 張得手；吳翠│          │                    │，以新臺幣壹仟元折│
│  │        │            │玉則在旁把風。    │          │                    │算壹日。扣案之剪刀│
│  │        │            │                  │          │                    │貳支、螺絲起子貳支│
│  │        │            │                  │          │                    │、車窗擊破器壹支，│
│  │        │            │                  │          │                    │均沒收。          │
├─┼────┼──────┼─────────┼─────┼──────────┼─────────┤
│18│99年7 月│臺北巿士林區│陳永昌持剪刀等工具│林伊君    │臺北市政府警察局士林│陳永昌共同犯攜帶兇│
│  │11日下午│基河路60號2 │，撬開車牌號碼7358│          │分局文林派出所受理各│器竊盜罪，處有期徒│
│  │9 時至同│樓          │-DK 號自用小客車後│          │類案件紀錄表、受理刑│刑柒月。扣案之剪刀│
│  │日下午9 │            │視鏡2 片而竊取得手│          │事案件報案三聯單、車│貳支、螺絲起子貳支│
│  │時37分之│            │（共計損失約56,000│          │號7358-DK 行照影本、│、車窗擊破器壹支，│
│  │間      │            │元）；吳翠玉則在旁│          │監視翻拍照片3 張（見│均沒收。          │
│  │        │            │把風。            │          │19774 號偵卷第97、10│吳翠玉共同犯攜帶兇│
│  │        │            │                  │          │0-102頁） 。        │器竊盜罪，處有期徒│
│  │        │            │                  │          │                    │刑陸月，如易科罰金│
│  │        │            │                  │          │                    │，以新臺幣壹仟元折│
│  │        │            │                  │          │                    │算壹日。扣案之剪刀│
│  │        │            │                  │          │                    │貳支、螺絲起子貳支│
│  │        │            │                  │          │                    │、車窗擊破器壹支，│
│  │        │            │                  │          │                    │均沒收。          │
├─┼────┼──────┼─────────┼─────┼──────────┼─────────┤
│19│99年7 月│桃園機場第二│陳永昌持剪刀等工具│莊成銓    │航空警察局保安隊陳報│陳永昌共同犯攜帶兇│
│  │7 日上午│航廈西側停車│，撬開車牌號碼2898│          │單、車號2898-GU 行照│器竊盜罪，處有期徒│
│  │7 時30分│場B2層L0534 │-GU 號自用小客車後│          │影本、勘察採證同意書│刑柒月。扣案之剪刀│
│  │至同年月│號車位      │視鏡2 片而竊取得手│          │、航空警察局保安隊受│貳支、螺絲起子貳支│
│  │11日下午│            │；吳翠玉則在旁把風│          │理各類案件紀錄表、受│、車窗擊破器壹支，│
│  │10時15分│            │。                │          │理刑事案件報案三聯單│均沒收。          │
│  │之間    │            │                  │          │、2898-GU 車輛照片10│吳翠玉共同犯攜帶兇│
│  │        │            │                  │          │張（見19774 號偵卷第│器竊盜罪，處有期徒│
│  │        │            │                  │          │146 、150-157 頁）  │刑陸月，如易科罰金│
│  │        │            │                  │          │                    │，以新臺幣壹仟元折│
│  │        │            │                  │          │                    │算壹日。扣案之剪刀│
│  │        │            │                  │          │                    │貳支、螺絲起子貳支│
│  │        │            │                  │          │                    │、車窗擊破器壹支，│
│  │        │            │                  │          │                    │均沒收。          │
├─┼────┼──────┼─────────┼─────┼──────────┼─────────┤
│20│99年7 月│桃園機場第二│陳永昌持剪刀等工具│郭國欽    │航空警察局保安隊陳報│陳永昌共同犯攜帶兇│
│  │7 日上午│航廈西側停車│，撬開車牌號碼7228│          │單、車號7228-LR 行照│器竊盜罪，處有期徒│
│  │7 時30分│場B1層F02 柱│-LR 號自用小客車後│          │影本、勘察採證同意書│刑柒月。扣案之剪刀│
│  │至同年11│旁L0456 號車│視鏡2 片而竊取得手│          │、航空警察局保安隊受│貳支、螺絲起子貳支│
│  │日下午11│位          │；吳翠玉則在旁把風│          │理各類案件紀錄表、受│、車窗擊破器壹支，│
│  │時10分之│            │。                │          │理刑事案件報案三聯單│均沒收。          │
│  │間（起訴│            │                  │          │、7228- LR車輛照片5 │吳翠玉共同犯攜帶兇│
│  │書附表誤│            │                  │          │張（19774 號偵卷第15│器竊盜罪，處有期徒│
│  │載為99年│            │                  │          │8 、162-168 頁）。  │刑陸月，如易科罰金│
│  │ 7月 7日│            │                  │          │                    │，以新臺幣壹仟元折│
│  │下午 3時│            │                  │          │                    │算壹日。扣案之剪刀│
│  │15分至同│            │                  │          │                    │貳支、螺絲起子貳支│
│  │年10月中│            │                  │          │                    │、車窗擊破器壹支，│
│  │午12時50│            │                  │          │                    │均沒收。          │
│  │分之間，│            │                  │          │                    │                  │
│  │應予更正│            │                  │          │                    │                  │
│  │）      │            │                  │          │                    │                  │
└─┴────┴──────┴─────────┴─────┴──────────┴─────────┘

司法院資訊處製作；財團法人民間司法改革基金會備份。
